en: modified
bg: модифициран, модифицирана, модифицирани
ca: modificat, modificada, modificats, modificades
da: modificeret, modificerede
de: modifiziert, modifizierte, modifizierten
es: modificado, modificada, modificados, modificadas
fi: muokattu, muokatut, muunnettuja
fr: modifié, modifiée, modifiés, modifiées
hr: modificiran, modificirana, modificirani, modificirane, modificiranih
hu: módosított, módosítottak
it: modificato, modificata, modificati, modificate
ja: 加工
nl: gewijzigd, gewijzigde, gewijzigden
pl: zmodyfikowany, zmodyfikowana, zmodyfikowani, zmodyfikowane
pt: modificado, modificada, modificados, modificadas
ro: modificat, modificată, modificați, modificate
sv: modifierad, modifierat, modifierade
uk: модифікований, модифікована, модифіковане, модифіковані

en: brewed
de: gebrühter
fr: infusé, infusée, infusés, infusées, brassé, brassée, brassés, brassées
nl: gezette

en: cold-brewed, cold brewed
fr: infusé à froid, infusée à froid, infusées à froid, infusés à froid

en: freshly brewed
de: frisch gebrühter
fr: fraîchement infusé, fraîchement infusée, fraîchement infusés, fraîchement infusées, fraîchement brassé, fraîchement brassée, fraîchement brassés, fraîchement brassées
nl: vers gezette

en: prepared
de: zubereitet, zubereitete, zubereiteter, zubereitetes, zubereiteten, zubereitetem
es: preparado, preparada, preparados, preparadas
fr: préparé, préparée, préparés, préparées
it: preparato, preparata, preparati, preparate
pt: preparado, preparada, preparados, preparadas

en: freshly prepared
es: recién preparado, recién preparada, recién preparados, recién preparadas
fr: fraîchement préparé, fraîchement préparée, fraîchement préparés, fraîchement préparées
it: fresco preparato, fresca preparata, freschi preparati, fresche preparate
pt: recém preparado, recém preparada, recém preparados, recém preparadas

en: powder or flour
ja: 粉
zh: 粉

en: concentrated or powder
es: concentrado o en polvo
fr: concentré ou en poudre
it: concentrato o in polvere
nl: geconcentreerd of poeder
pt: concentrado ou em pó

en: purified
uk: очищений, очищена, очищене, очищені

en: processed
sv: bearbetad, bearbetat, bearbetade
uk: оброблений, оброблена, оброблене, оброблені

en: canned, appertised, appertized
fr: conserve, en conserve, boite, boîte, boite de conserve, boîte de conserve, en boite, en boîte, en boite de conserve, en boîte de conserve, appertisé, appertisée, appertisés, appertisées
uk: консервований, консервована, консервоване, консервовані